【裁判字號】    98,上訴,4310
【裁判日期】    981103
【裁判案由】    違反槍砲彈藥刀械管制條例
【裁判全文】
臺灣高等法院刑事判決                98年度上訴字第4310號
上  訴  人
即  被  告  甲○○
            丙○○
                      樓
上列上訴人因違反槍砲彈藥刀械管制條例案件，不服臺灣臺北地
方法院98年度訴字第1186號，中華民國98年9月15日第一審判決
（起訴案號：臺灣臺北地方法院檢察署98年度偵字第12291號）
，提起上訴，本院判決如下：
    主  文
上訴駁回。
 理  由
一、依刑事訴訟法第350條、第361條、第362條、第367條規定，
    不服地方法院之第一審判決而上訴者，須提出上訴書狀，並
    應敘述具體理由，為上訴必備之程式；其所提出之書狀未敘
    述上訴理由，或僅曾以言詞陳述上訴理由者，均應於上訴期
    間屆滿後20日內補提理由書於第一審法院。第一審法院經形
    式審查，認逾期未補提上訴理由者，應定期間先命補正；逾
    期未補正者，為上訴不合法律上之程式，應以裁定駁回。倘
    已提出上訴理由，但所提非屬具體理由者，則由第二審法院
    以上訴不合法律上之程式，判決駁回。而所謂具體理由，必
    係依據卷內既有訴訟資料或提出新事證，指摘或表明第一審
    判決有何採證認事、用法或量刑等足以影響判決本旨之不當
    或違法，而構成應予撤銷之具體事由，始克當之（例如：依
    憑證據法則具體指出所採證據何以不具證據能力，或依憑卷
    證資料，明確指出所為證據證明力之判斷如何違背經驗、論
    理法則）；倘僅泛言原判決認定事實錯誤、違背法令、量刑
    失之過重或輕縱，而未依上揭意旨指出具體事由，或形式上
    雖已指出具體事由，然該事由縱使屬實，亦不足以認為原判
    決有何不當或違法者（例如：對不具有調查必要性之證據，
    法院未依聲請調查亦未說明理由，或援用證據不當，但除去
    該證據仍應為同一事實之認定），皆難謂係具體理由，俾與
    第二審上訴制度旨在請求第二審法院撤銷、變更第一審不當
    或違法之判決，以實現個案救濟之立法目的相契合，並節制
    濫行上訴（最高法院97年度台上字第892號判決意旨參照）
    。又第二審法院認為上訴書狀未敘述理由，依刑事訴訟法第
    367條但書規定，始應定期間命其補正。如認上訴書狀已敘
    述理由，但其理由非屬具體，其所為上訴，即不符上訴之法
    定要件，自得逕行判決駁回，無定期命補正問題（最高法院
    97年度台上字第3599號判決參照）。
二、本件上訴人即被告甲○○、丙○○均不服原審判決，於法定
    期間內提起上訴，其等理由均略謂：其等年紀甚輕，案發後
    即透過友人繳納全部槍彈，請求給予免刑或緩刑之機會；其
    等無力負擔併科罰金新台幣18萬元，請求酌減罰金金額；其
    等並無恐嚇犯行，請撤銷恐嚇部分之判決，而為無罪之諭知
    云云。
三、本院查：
  (一)原審依上訴人即被告甲○○、丙○○於警詢、偵查及原審審
    理時自白，與被害人乙○○於警詢時指訴情節相符，並有臺
    北市政府警察局中山分局搜索扣押筆錄、臺北市政府警察局
    中山分局扣押物品目錄表、扣案物及現場照片及原審九十八
    年八月五日勘驗筆錄等件在卷可參，且有上開制式手槍（含
    彈匣一個，槍枝管制編號為0000000000號）一支
    、改造霰彈槍一支（槍枝管制編號為0000000000
    號）、制式子彈九顆及改造霰彈二顆扣案可佐，認被告甲○
    ○、丙○○自白核與事實相符，堪以採信。另上開扣案之制
    式手槍、改造霰彈槍、制式子彈及制式霰彈經送內政部警政
    署刑事警察局以「檢視法」、「性能鑑驗法」、「試射法」
    、「比對顯微鏡法」及「電解腐蝕法」鑑驗結果，認均有殺
    傷力，有該局九十八年七月三日出具之該局刑鑑字第○九八
    ○○六八八○三號鑑驗書一份在卷（偵卷第126頁至130頁）
    ，乃認定前開制式手槍一支、改造霰彈槍一支、制式子彈九
    顆及制式霰彈二顆，分別為槍砲彈藥刀械管制條例第四條第
    一項第一款、第二款所稱之槍砲、彈藥。又被告甲○○、丙
    ○○於有偵查權限之公務員尚未發覺渠等犯行前，即於九十
    八年五月十八日深夜三時許，均主動委託證人林錦燦向臺北
    市政府警察局中山分局員警金長廷自首而接受裁判，並分別
    報繳前開槍砲、彈藥一節，經證人吳昇諺、顏于捷、金長廷
    及林錦燦於原審九十八年八月十一日、九月一日審判期日中
    分別到庭證述屬實，並有通聯紀錄在卷可稽，而認被告甲○
    ○、丙○○犯行均洵堪認定。並以被告甲○○所為，係違反
    槍砲彈藥刀械管制條例第七條第四項之未經許可，寄藏手槍
    罪、同條例第十二條第四項之未經許可，寄藏子彈罪（以上
    二罪依刑法第五十五條從一重處斷）及刑法第三百零五條之
    恐嚇危害安全罪（已起訴，僅未引法條，並經檢察官補充論
    告）；被告丙○○所為，係違反槍砲彈藥刀械管制條例第八
    條第四項之未經許可，寄藏可發射子彈具有殺傷力之改造霰
    彈槍罪、同條例第十二條第四項之未經許可，寄藏子彈罪（
    以上二罪依刑法第五十五條從一重處斷）及刑法第三百零五
    條之恐嚇危害安全罪（已起訴，僅未引法條，並經檢察官補
    充論告）。另以寄藏之受人委託代為保管，其保管之本身，
    亦屬持有，該持有係受寄之當然結果，不另就其持有之犯行
    予以論處，公訴人認被告甲○○、丙○○所為係犯持有罪，
    均有未洽，惟基本社會事實相同，所犯法條條項亦均相同，
    僅罪名不同，未予變更起訴法條。而被告甲○○、丙○○二
    人間就恐嚇危害安全犯行，均有犯意聯絡及行為之分擔，皆
    為共同正犯。被告甲○○所犯前開未經許可，寄藏手槍罪及
    恐嚇危害安全罪間、被告丙○○所犯前開未經許可，寄藏可
    發射子彈具有殺傷力之改造霰彈槍罪及恐嚇危害安全罪間，
    均犯意各別，行為不同，應均分論併罰。並因被告二人自首
    並報繳槍彈，乃依槍砲彈藥刀械管制條例第十八條第一項定
    就渠等所犯違反槍砲彈藥刀械管制條例犯行部分，分別減輕
    其刑三分之二；至於渠等所犯恐嚇危害安全犯行部分，依刑
    法第六十二條前段之規定，分別減輕其刑二分之一。原審分
    別審酌槍砲、彈藥均屬於高度危險之物品，被告等無故持有
    上開槍枝、子彈，且均未繳交治安機關，嚴重危害社會安全
    ，僅因與人爭執，即起意開槍示威、恫嚇他人，犯罪情節不
    輕，對社會治安亦造成嚴重危害，惟被告甲○○、丙○○年
    紀均尚輕，且前均無前科，素行均尚良好，犯罪後均坦承犯
    行，並均主動向員警自首渠等寄藏槍砲、彈藥，並持之開槍
    恐嚇等犯行，且分別報繳前開具有殺傷力之槍、彈，態度良
    好等一切情狀，分別量處如原判決主文所示之刑，併就罰金
    刑部分均諭知易服勞役之折算標準，且分別定其應執行之刑
    ，另就扣案之槍、彈等違禁物依刑法第三十八條第一項第一
    款之規定宣告沒收。本院從形式上觀察，原判決並無認定事
    實錯誤、量刑瑕疵或違背法令之情形。
  (二)上訴人即被告甲○○、丙○○上訴請求免刑、緩刑或減輕罰
    金部分，經核俱屬就原法院裁量之職權行使為指摘，況原審
    已依槍砲彈藥刀械管制條例第十八條第一項規定，減輕其等
    刑期三分之二，且已斟酌上訴人等之各項情狀，並敘明於量
    刑之理由中，核亦難謂違法或不當，上訴人等未查原審之寬
    典，亦未具體指摘原審量刑有何違法或不當，仍執意上訴請
    求免刑、緩刑或減輕罰金，自難認係具體之上訴理由。
  (三)另上訴人即被告甲○○、丙○○上訴謂其等並無恐嚇犯行部
    分，經查上訴人等已於警詢時自白「所以我心生不滿在98年
    5 月14日約24時許，打電話給甲○○約定時間前往百分之百
    經紀公司開槍示威」（丙○○，偵卷第22頁）；「丙○○嚥
    不下這口氣，所以才找我到他們公司開槍示威」（甲○○，
    偵卷第30頁），上述自白且為上訴人等於原審時所不爭，而
    恐嚇犯行部分，亦經檢察官補充論告（原審卷第100頁），
    原審併予論罪科刑，即無何違法、不當。乃上訴人等空言其
    等未有恐嚇犯行，且未依卷內既有訴訟資料或提出新事證，
    指摘原判決認事用法有何不當或違法，並足構成應撤銷之具
    體事由，其等就恐嚇犯行部分所提上訴，亦難認有具體理由
    。
  (四)綜上，上訴人即被告甲○○、丙○○均未依據卷內既有訴訟
    資料，指摘或表明原審判決有何採證認事、用法等足以影響
    判決本旨之不當或違法，而構成應予撤銷之具體事由，揆諸
    上開說明，均難謂已敘明具體理由，本件上訴不合法律上之
    程式已明，爰不經言詞辯論，逕以判決駁回。
四、據上論斷，應依刑事訴訟法第367條前段、第372條，判決如
    主文。
中    華    民    國    98    年    11    月    3     日
                  刑事第九庭  審判長法  官  陳貽男
                                    法  官  周盈文
                                    法  官  詹駿鴻
以上正本證明與原本無異。
槍砲部分如不服本判決，應於收受送達後10日內向本院提出上訴
書狀，其未敘述上訴之理由者並得於提起上訴後10日內向本院補
提理由書（均須按他造當事人之人數附繕本）「切勿逕送上級法
院」。
恐嚇部分不得上訴。
                                    書記官  梁淑時
中    華    民    國    98    年    11    月    3     日


司法院資訊處製作；財團法人民間司法改革基金會備份。
